【裁判字號】    89,上易,2075
【裁判日期】    890629
【裁判案由】    竊盜
【裁判全文】
臺灣高等法院刑事判決                  八十九年度上易字第二七五號
    上  訴  人
    即  被  告  甲○○
右上訴人，因竊盜案件，不服臺灣基隆地方法院，八十九年度易字第三六號，中華民
國八十九年三月十六日第一審判決（起訴案號：臺灣基隆地方法院檢察署八十八年度
偵字第七○三三號）提起上訴，本院判決如左：
    主      文
上訴駁回。
    事實及理由
一、本案經本院審理結果，認第一審判決被告甲○○竊盜，處罰金伍仟元，如易服勞
    役，以佰元折算壹日，其認事用法，並無違誤，量刑亦屬允當，應予維持，並
    引用第一審判決書記載之事實、證據及理由。
二、上訴人即被告甲○○上訴意旨否認有公訴人所指訴之於民國八十八年十一月二十
    五日晚上十時許，在基隆市○○街二十五號附近，竊取他人所有晾於屋外之女用
    胸罩、褲襪及束腹等各一件之事實，並據辯稱等女用內衣係其母所云云。惟查被
    告甲○○於八十八年十二月十日凌晨二、三時許，穿著上揭女用內衣，在基隆市
    ○○路三九三巷五十五號、七十三號附近遊盪，為居民羅登坤發現其行跡可疑，
    並追喊小偷，被告乃逃逸，躲藏於基隆市○○路三九三巷五十五號對面車庫內，
    蹲伏於牆角隱匿，嗣為附近居民乙○○○等人尋獲等事實，業據被告甲○○供承
    不諱在卷，並經證人羅登坤、乙○○○二人分別於警訊及原審法院審理時證述屬
    實，且有被告穿著之該女用胸罩、褲襪及束腹各一件扣案可資佐證。而查被告於
    警局初訊晟坦承於八十八年十一月二十五日晚上十時許，在基隆市○○街二十五
    號附近竊得該女用胸罩、褲襪及束腹等語。嗣於偵查中復仍供承於八十八年十一
    月間竊取該女用胸罩等物，被告於警訊及偵查中均未表示該女用胸罩、褲襪及束
    腹係其母所有，及至原審法院調查、審理時始辯係其母所有。而被告之母詹林雪
    於原審法院審理時亦到庭附和其詞，指稱該等胸罩、褲襪、束腹係其所有。然查
    被告於偵查中曾據供承該等胸罩等物係其竊取而來，嗣改稱係在其父做頭七時，
    伊在其父衣櫃中翻到的云云。此與被告於原審法院審理時改辯稱係其母所有，均
    有不相符合，且被告之母詹林雪經原審法院詢其身體尺寸及購買地點，竟均無法
    回答，而縱該等物胸罩、褲襪及束腹適為詹林雪所穿戴，亦非即可推定確屬詹林
    雪所有，是尚難依詹林雪之所供即遽認被告所辯係屬實在，被告上訴意旨猶執陳
    詞否認有竊盜犯行，顯無理由，應予駁回。
據上論斷，應依刑事訴訟法第三百六十八條、第三百七十三條，判決如主文。
本案經檢察官陳吉穗到庭執行職務。
中    華    民    國    八十九    年      六        月     二十九       日
                        臺灣高等法院刑事第三庭
                            審判長法  官  張  連  財
                                  法  官  李  英  勇
                                  法  官  張  傳  栗
右正本證明與原本無異。
不得上訴。
                                  書記官  王  秀  雲
中    華    民    國    八十九    年      六        月     三十         日
附錄：本案論罪科刑法條全文
刑法第三百二十條第一項
意圖為自己或第三人不法之所有，而竊取他人之動產者，為竊盜罪，處五年以下有期
徒刑、拘役或五百元以下罰金。


司法院資訊處製作；財團法人民間司法改革基金會備份。
